最高法院刑事判決　　　　　　　　　　　　　　　九十一年度台上字第一二九八號
　　上　訴　人　乙○○
　　選任辯護人　金志雄律師
　　上　訴　人　甲○○
右上訴人等因違反毒品危害防制條例案件，不服台灣高等法院中華民國九十年十一月
二十七日第二審判決（九十年度上訴字第一八五六號，起訴案號：台灣板橋地方法院
檢察署八十八年度偵字第二六九二三號），提起上訴，本院判決如左：
    主  文
原判決關於乙○○部分撤銷，發回台灣高等法院。
其他上訴駁回。
    理  由
一發回部分：
本件原判決認定上訴人乙○○明知安非他命業經毒品危害防制條例列為第二級毒品，
竟基於非法販賣安非他命牟利之概括犯意，於民國八十八年十月間，以000000
0000號行動電話為聯絡工具，連續二、三次，在台北縣新莊市○○路三四七巷八
弄七號四樓，以每包新台幣（下同）一千元之價格，販賣安非他命予陳福林，每次交
易數量約為五千元或半兩。嗣陳福林於八十八年十二月十五日向台北縣警察局新莊分
局警員檢舉其上開販賣安非他命情事，並配合警員以上開行動電話聯絡乙○○，惟因
該行動電話語音留言請來電者另行撥打0000000000號，陳福林乃再依指示
撥打該電話而與乙○○聯絡，佯稱擬向之購買安非他命，並相約在台北縣新莊市○○
路旁交易。乙○○遂於八十八年十二月十五日二十三時許，在台北縣泰山鄉○○路之
高速巴士站內，先向甲○○以五千元之價格購買安非他命四小包，並將該四小包安非
他命暫時寄放在甲○○身上，旋於同日凌晨零時三十分許，由乙○○駕駛小發財車搭
載與其有共同犯意聯絡身上攜帶安非他命之甲○○共同前往約定地點，嗣到達約定地
點後即為在場埋伏之警員當場查獲，而使其販賣行為未遂，並當場在甲○○身上扣得
其等所有供販賣及施用之毒品安非他命共八小包（驗餘淨重四‧六三公克）等情。因
而維持第一審關於論處乙○○共同連續販賣第二級毒品罪刑部分之判決，駁回乙○○
在第二審之上訴，固非無見。
惟查：(一)、告訴人之告訴或告發人之告發，係以使被告受刑事訴追為目的，是其陳述
是否與事實相符，仍應調查其他證據以資審認，不得僅憑其片面指述，遽入人罪。本
件乙○○始終否認曾於八十八年十月間販賣安非他命予陳福林，而原審認乙○○有此
部分之犯行，僅以告發人陳福林之供述為其論據，並未調查是否有其他補強證據，足
以證明其不利於乙○○之供述是否與事實相符，自嫌速斷。(二)、販賣毒品之販賣行為
，不以販入後復行賣出為必要，祇要以營利為目的，而有販入或賣出二者其一之行為
，即足構成，故基於營利之意圖而販入，雖未及賣出，仍屬販賣既遂。原判決既認定
乙○○係為販賣安非他命予陳福林，而向甲○○以五千元販入四小包安非他命，則其
行為自屬販賣既遂，原判決以未及賣出即被查獲，認成立販賣未遂罪，亦有未合。(三)
、無期徒刑不得加重，刑法第六十五條第一項定有明文。又毒品危害防制條例第四條
第二項之販賣第二級毒品罪，法定本刑為無期徒刑或七年以上有期徒刑，得併科新台
幣七百萬元以下罰金。原判決認乙○○成立連續販賣第二級毒品罪，依連續犯規定加
重其刑時，無期徒刑部分亦予以加重，顯有疏誤。上訴意旨指摘原判決此部分違背法
令，尚非全無理由，應認有發回更審之原因。又原判決理由欄五不另為無罪諭知部分
，基於審判不可分原則，應併予發回。
二駁回部分：
查第三審上訴書狀，應敘述上訴之理由，其未敘述者，得於提起上訴後十日內補提理
由書於原審法院，已逾上述期間，而於第三審法院未判決前仍未提出上訴理由書狀者
，第三審法院應以判決駁回之，刑事訴訟法第三百八十二條第一項、第三百九十五條
後段規定甚明。本件上訴人甲○○因違反毒品危害防制條例案件，不服原審判決，於
九十年十二月十日提起上訴，並未敘述理由，迄今逾期已久，於本院未判決前仍未提
出，依上開規定其上訴自非合法，應予駁回。
據上論結，應依刑事訴訟法第三百九十七條、第四百零一條、第三百九十五條後段，
判決如主文。
中      華      民      國    九十一    年      三      月     十三     日
                              最高法院刑事第七庭
                                  審判長法官  張  信  雄
                                        法官  賴  忠  星
                                        法官  張  清  埤
                                        法官  呂  永  福
                                        法官  陳  世  雄
      右正本證明與原本無異
                                              書  記  官
中      華      民      國    九十一    年      三      月    二十二    日
